【裁判字號】    97,訴,782
【裁判日期】    970829
【裁判案由】    毒品危害防制條例
【裁判全文】
臺灣基隆地方法院刑事判決               97年度訴字第782號
公  訴  人  臺灣基隆地方法院檢察署檢察官
被      告  甲○○
上列被告因毒品危害防制條例案件，經檢察官提起公訴（97年度
毒偵字第963 、1222號），被告於準備程序進行中，就被訴事實
為有罪之陳述，經本院合議庭裁定由受命法官獨任進行簡式審判
程序，判決如下：
    主  文
甲○○施用第一級毒品，處有期徒刑陸月，扣案內含第一級毒品
海洛因命無法析離之殘渣袋壹只沒收銷燬之；又施用第二級毒品
，處有期徒刑貳月。應執行有期徒刑柒月，扣案內含第一級毒品
海洛因命無法析離之殘渣袋壹只沒收銷燬之。
    事  實
一、甲○○前因施用毒品案件，經觀察、勒戒後，認無繼續施用
    毒品之傾向，於民國96年9 月17日執行完畢釋放出所，並由
    臺灣基隆地方法院檢察署檢察官以96年度毒偵字第65號為不
    起訴處分確定。
二、詎其猶不知悔改，於前揭觀察、勒戒執行完畢釋放後5 年內
    ，基於施用第一級毒品海洛因之犯意，於97年3 月27日某時
    ，在基隆市信義區○○○路2 之5 號12樓之17住處，以將第
    一級毒品海洛因摻入香煙內，再用火點燃吸食方式，非法施
    用第一級毒品海洛因1 次。另基於施用第二級毒品甲基安非
    他命之犯意，於97年3 月24日，在其位於上址住處，將第二
    級毒品甲基安非他命放入玻璃球吸食器，再以打火機點燃燒
    烤吸食器底部產生煙霧吸食之方式，嗣於97年3 月27日晚間
    8 時30分許，為警在其上址住處查獲，並扣得海洛因殘渣袋
    1 只及非其所有甲基安非他命吸食器1 組，復經警採集其尿
    液送驗，結果呈嗎啡、安非他命及甲基安非他命陽性反應。
三、案經基隆市警察局第二分局報告臺灣基隆地方法院檢察署檢
    察官偵查起訴。
    理  由
一、本件被告所犯者非為死刑、無期徒刑、最輕本刑為3 年以上
    有期徒刑之罪或高等法院管轄第一審案件，其於準備程序進
    行中，先就被訴事實為有罪之陳述，經告知其簡式審判程序
    之旨，並聽取公訴人及被告之意見後，本院依刑事訴訟法第
    273 條之1 第1 項之規定，裁定由受命法官獨任進行簡式審
    判程序，且依同法第273 條之2 規定，簡式審判程序之證據
    調查，不受第159 條第1 項、第161 條之2 、第161 條之3
    、第163 條之1 及第164 條至第170 條規定之限制，合先敘
    明。
二、上開事實，業據被告於檢察偵查時及本院準備程序及審理時
    坦承在卷，而被告於97年3 月28日為警所採集之尿液經送驗
    結果，呈嗎啡、安非他命、甲基安非他命之陽性反應，另於
    97年3 月28日，為警所採集之尿液經送驗結果，呈甲基安非
    他命、安非他命、嗎啡、可待因之陽性反應，此有臺灣尖端
    先進生技醫藥股份有限公司濫用藥物尿液檢驗報告1 份附卷
    可稽。並有如事實欄所示之物品扣案足資佐證。又按施用安
    非他命後，其尿液不致檢出甲基安非他命陽性反應。而施用
    甲基安非他命後，其尿液可檢出甲基安非他命和其代謝物安
    非他命成分，而目前國內緝獲之白色結晶或粉未安非他命毒
    品，其成分多為甲基安非他命等語，此有行政院衛生署管制
    藥品管理局中華民國93年11月2 日管檢字第0930010499號函
    在卷可按，依照上開尿液檢驗報告所示，足證被告確係施用
    第二級毒品甲基安非他命，應予敘明。又其前因施用毒品案
    件，經觀察、勒戒後，認無繼續施用毒品之傾向，於96 年9
    月17日執行完畢釋放出所，並由臺灣基隆地方法院檢察署檢
    察官以96年度毒偵字第65號為不起訴處分確定等情，亦有臺
    灣高等法院被告前案紀錄表附卷足佐。綜上所陳，被告於前
    次觀察、勒戒於96年9 月17日執行完畢，5 年內再犯本案施
    用第一、二級毒品海洛因、甲基安非他命，罪證明確，犯行
    洵堪認定，自應依法論科。
三、論罪科刑部分：
  (一)查海洛因、甲基安非他命分係毒品危害防制條例第2 條第2
    項第1 款、第2 款所定之第一級、第二級毒品，核被告所為
    係犯毒品危害防制條例第10條第1 項、第2 項之施用第一級
    、第二級毒品罪。被告持有第一級毒品海洛因及第二級毒品
    甲基安非他命之低度行為，應為施用第一級、第二級毒品之
    高度行為所吸收，不另論罪。被告所犯上開2 罪，犯意各別
    ，行為不同，應予分論併罰。
  (二)爰審酌被告犯罪之動機、曾有施用毒品之前科仍不知戒除，
    惟犯罪後坦承犯行，且所犯之施用毒品犯行乃戕害自己身心
    健康，並未危及他人等一切情狀，分別量處如主文所示之刑
    ，併定其應執行之刑。
四、沒收部分：
  (一)扣案之內含第一級毒品海洛因無法析離之殘渣袋，上開包裝
    毒品之包裝袋應整體視為查獲之毒品，故上開殘渣袋，均依
    毒品危害防制條例第18條第1 項前段之規定，宣告沒收銷燬
    之（蓋無論以何種方式包裝袋與其內裝之毒品，包裝袋內均
    會有極微量毒品殘留，故上述包裝袋1 只應整體視為查獲毒
    品，一併依前揭規定宣告沒收銷燬之，參見最高法院95年度
    臺上字第3739號、第7354號判決）。
  (二)至扣案之甲基安非他命吸食器1 組，被告供稱並非其所有，
    查被告對於所有犯罪行為，均坦承不諱，上開扣案物品如屬
    其所有，應不至於堅詞否認，故其上開供述，該扣案吸食器
    非其所有，應堪採信，從而該扣案吸食器爰不予宣告沒收。
據上論斷，應依刑事訴訟法第273 條之1 第1 項、第299 條第1
項前段，毒品危害防制條例第10條第1 項、第2 項、第18條第1
項前段、第23條第2 項，刑法第11條、第51條第5 款，判決如主
文。
本案經檢察官李元銘到庭執行職務。
中    華    民    國    97    年    8     月    29    日
                  刑事第三庭法  官  黃永定
以上正本證明與原本無異。
如不服本判決，應於判決送達後10日內，向本院提出上訴書狀，
上訴於臺灣高等法院，並按他造當事人之人數附具繕本。上訴書
狀應敘述具體理由。上訴書狀未敘述上訴理由者，應於上訴期間
屆滿後20日內補提理由書於本院。「切勿逕送上級法院」
中    華    民    國    97    年    8     月    29    日
                            書記官  劉珍珍
附錄論罪法條：
毒品危害防制條例第10條
I施用第一級毒品者，處 6 月以上 5 年以下有期徒刑。
II施用第二級毒品者，處 3 年以下有期徒刑。


司法院資訊處製作；財團法人民間司法改革基金會備份。
